【裁判字號】    89,訴,437
【裁判日期】    890930
【裁判案由】    竊盜等
【裁判全文】
臺灣基隆地方法院刑事判決                          八十九年度訴字第四三七號
    公  訴  人  臺灣基隆地方法院檢察署檢察官
    被      告  乙○○
右列被告因竊盜等案件，經檢察官提起公訴（八十九年度偵字第一五一六號），本院
判決如左：
    主  文
乙○○無罪。
    理  由
一、公訴意旨略以：被告乙○○基於為自己不法所有之概括犯意，分別於民國（下同
    ）八十九年三月十九日四時許，侵入基隆市○○街二三四之三號丁○○住處，竊
    取丁○○所有之黑色皮包一個（內有金融卡、身分證等物）、黃色外套一件，復
    於同年四月二日，在基隆長庚醫院病房內，竊取甲○○所有之現金新台幣（下同
    ）一萬五千元、行動電話一具（均未扣案），得手後，於八十九年四月二日六時
    許，在基隆市○○路二二二號「長庚醫院」為警查獲，並在乙○○所駕駛之車號
    Ｈ三─三一三五號自小客車內，查獲丁○○所有之黃色外套一件、身分證一枚等
    物，因認被告乙○○涉有刑法第三百二十一條第一項第一款及三百二十條第一項
    之竊盜罪嫌云云。
二、按犯罪事實應依證據認定之，無證據不得推定其犯罪事實，刑事訴訟法第一百五
    十四條定有明文。又事實之認定，應憑證據，如未能發現相當證據，或證據不足
    以證明，自不能以推測或擬制之方法，以為裁判基礎；而被害人之陳述如無瑕疵
    ，且就其他方面調查又與事實相符，固足採為科刑之基礎，倘其陳述尚有瑕疵，
    則在未究明前，遽採為論罪科刑之根據，即難認為適法，最高法院四十年台上字
    第八六號判例及六十一年台上字第三○九九號判例參照。查公訴人認被告涉有竊
    盜罪嫌乙節，係依據被害人丁○○、甲○○之指訴，及於被告乙○○所駕駛之車
    內取出被害人丁○○所有之黃色外套一件、身分證一枚等為其論斷，惟訊據被告
    乙○○堅決否認有何竊取被害人丁○○、甲○○財物等犯行，辯稱：黃色外套及
    身分證係伊於八十九年三月二十八日在基金一路橋下撿到，因一忙而忘記將之送
    警處理；且伊與被害人甲○○原不相識，係甲○○表示認識伊父，才前往醫院去
    探視他等語。經查：
    (一)被告曾於八十九年三月二十八日拾得被害人丁○○所有之黃色外套一件及身分
      證一張等情，業據證人即被告僱主戊○○到庭證述：「約八十九年三月二十八
      日下午四、五點時，我請他（即被告乙○○）去我另一家動物醫院拿飼料，被
      告回來時表示他在大武崙附近撿到一件外套，裡面有一張身分證，他有在外面
      拿給我看，我即要他趕緊送警局」等語屬實，且被害人丁○○於警訊、偵查時
      係陳述其家中失竊物品情形，並未指訴被告即為行竊者，自不能僅以被害人失
      竊物品在被告處發現，即推斷被告之持有他人失竊物品係基於行竊而來，仍應
      調查其他證據以明被告取得緣由。惟查無其他積極證據證明被告乙○○有侵入
      被害人丁○○住宅竊盜之犯行，是其上開所辯，尚非虛妄，應堪採信。
    (二)又被害人甲○○雖迭於警訊、偵查時指訴與被告乙○○並不相識，其所有之財
      物係在被告第一次出現後才失竊，故應為被告乙○○所竊等詞。惟被告堅決否
      認有竊取被害人甲○○所有之現金一萬五千元及行動電話一具，而報警到場後
      亦未自被告身上或車內取出被害人甲○○所稱之失竊物品等情，業據員警丙○○到庭證述屬實；且被害人甲○○既迭於警訊、偵查時表示與被告乙○○不熟
      識，其財物係在八十九年四月三日被告乙○○到醫院第一次探視後即失竊云云
      ，則為何被告所提之行動電話通話明細表卻顯示其二人早於八十九年三月二十
      三日即已會面，且被害人甲○○亦借用被告行動電話與家人聯絡？況被告除本
      身已有行動電話外，其係在被害人甲○○所稱失竊財物後之八十九年四月二日
      早上再次探視被害人時，經被害人甲○○報警調查；若被告真有竊取被害人甲○○現金及行動電話乙節，理應在得手後即避不見面，焉會再次前往被害人甲○○就醫處所而自陷險境？綜上所述，被害人甲○○之陳述，已有瑕疵，自難
      僅憑被害人甲○○單純之指訴，即遽斷被告應對被害人失竊之財物負竊盜罪責
      ，是被告上開所辯，亦堪採信。
    此外，復查無其他積極證據足資證明被告有何竊盜及加重竊盜犯行，揆諸前揭判
    例意旨，自應為無罪之諭知，以昭平允。
三、據上論斷，應依刑事訴訟法第三百零一條第一項，判決如主文。
本案經檢察官周慶華到庭執行職務
中      華      民      國    八十九    年      九      月     三十     日
                                臺灣基隆地方法院刑事第二庭
                                        法      官  林玉珮
右正本證明與原本無異。
對於本件判決如有不服，應於收受送達後十日內，向本院提出上訴書狀，上訴於臺灣
高等法院，並按他造當事人之人數附具繕本。
                                        書  記  官  陳俊德
中      華      民      國    八十九    年      十      月      四      日


司法院資訊處製作；財團法人民間司法改革基金會備份。
